【裁判字號】    89,訴,1348
【裁判日期】    891130
【裁判案由】    毒品危害防制條例
【裁判全文】
臺灣桃園地方法院刑事判決                        八十九年度訴字第一三四八號
    公訴人  台灣桃園地方法院檢察署檢察官
    被  告  甲○○
右列被告因違反毒品危害防制條例案件，經檢察官提起公訴（八十九年度毒偵字第四
六０三號），及移送併案審理（八十九年毒偵字第五一三０號），本院判決如左：
        主  文
甲○○連續施用第一級毒品，處有期徒刑拾月，扣案含第一級毒品海洛因殘渣空袋貳
個均沒收銷燬之，扣案已使用之針筒參支均沒收；又施用第二級毒品，處有期徒刑參
月。應執行有期徒刑壹年，扣案含第一級毒品海洛因殘渣空袋貳個均沒收銷燬之，扣
案已使用之針筒參支均沒收。
        事  實
一、甲○○曾於民國八十七年間因施用第一級毒品案件，經台灣板橋地方法院裁定送
    觀察、勒戒後，認無繼續施用毒品傾向，業經台灣板橋地方法院檢察署檢察官於
    八十七年十二月二日以八十七年度偵字第二四八六八號為不起訴處分後，再於八
    十八年間因施用第一級毒品案件，經本院裁定送觀察、勒戒後，認有繼續施用毒
    品傾向，經台灣桃園地方法院檢察署檢察官以八十八年度毒偵字第二七八號提起
    公訴，並聲請本院裁定送強制戒治，經本院於八十九年二月二十日以八十九年訴
    字第一三一二號判處有期徒刑八月，於同年五月一日確定，猶不思悔改，竟於前
    開停止強制戒治付保護管束期間，另基於施用第一級毒品之概括犯意，自八十九
    年五月十日起至同年九月二十日止，連續在桃園縣桃園市○○街五號住處，以針
    筒注射方式，施用第一級毒品海洛因多次。又另基於施用第二級毒品之犯意，於
    八十九年五月十二日回溯九十六小時之某時內，在台灣某不詳地區，以不詳方式
    施用第二級毒品安非他命一次。嗣分別於同年五月十二日至台灣桃園地方法院檢
    察署觀護人室採尿化驗，呈第一級毒品海洛因及第二級毒品安非他命陽性反應，
    復於同年九月二十一日晚上九時許，在桃園縣蘆竹鄉○○村○○路涵洞口，為警
    查獲，冒陳柏蒼名義應訊（偽造文書部分另由檢察官偵辦），並扣得含第一級毒
    品海洛因殘渣之空袋二個及已使用針筒三支。
二、案經台灣桃園地方法院檢察署檢察官自動檢舉偵查起訴及移送併案審理。
        理  由
一、訊據被告甲○○固坦承於右揭時、地，連續施用第一級毒品海洛因之事實，惟矢
    口否認有何施用第二級毒品安非他命，辯稱：伊從未施用安非他命云云。經查：
    （一）被告於八十九年五月十二日至台灣桃園地方法院檢察署觀護人室採尿，經
    送請台灣檢驗科技股份有限公司檢驗結果，呈嗎啡及甲基安非他命類之陽性反應
    ，此有該公司濫用藥物尿液檢驗報告一紙附卷可參（見八十九年度毒偵字第四六
    ０三號卷第五頁），而被告於同年九月二十一日晚上九時許，為警查獲所採集之
    尿液，經送桃園縣衛生局檢驗結果，呈嗎啡陽性反應，此亦有該局不法藥物尿液
    檢定書一紙在卷可憑，並有含第一級毒品海洛因殘渣之空袋二個及已使用針筒三
    支扣案足佐，足徵被告自白施用第一級毒品海洛因與事實相符，堪予採信。（二
    ）按甲基安非他命經口服與投與後，約百分之七十於二十四小時內自尿中排出，
    約百分之九十於九十六小時內自尿中排出，由於目前國內尿液中甲基安非他命之
    檢驗，僅為鑑定其是否呈陽性反應，尚未定其含量，無法確實推算吸食時間距採
    尿時間之長短，惟依上述資料推斷，最長可能不會超過四日。此有行政院衛生署
    藥物食品檢驗局八十一年二月八日八一藥檢山壹字第一一五六號函附卷可參，足
    認被告於前開採尿時間回溯九十六小時之某時內，確有施用安非他命一次犯行。
    被告矢口否認施用第二級毒品，顯係卸責之詞，不足為採。（三）又被告曾於八
    十七年間因施用第一級毒品案件，經台灣板橋地方法院裁定送觀察、勒戒後，認
    無繼續施用毒品傾向，業經台灣板橋地方法院檢察署檢察官於八十七年十二月二
    日以八十七年度偵字第二四八六八號為不起訴處分後，再於八十八年間因施用第
    一級毒品案件，經本院裁定送觀察、勒戒後，認有繼續施用毒品傾向，經台灣桃
    園地方法院檢察署檢察官以八十八年度毒偵字第二七八號提起公訴，並聲請本院
    裁定送強制戒治，經本院於八十九年二月二十日以八十九年訴字第一三一二號判
    處有期徒刑八月，於同年五月一日確定，此有台灣桃園地方法院檢察署刑案資料
    查註紀錄表及前開判決書各一份在卷可憑。其於五年內三犯毒品危害防制條例第
    十條之罪，洵堪認定。
二、核被告所為，係犯毒品危害防制條例第十條第一項之施用第一級毒品罪及同條例
    第十條第二項之施用第二級毒品罪。其持有第一級毒品海洛因及第二級毒品安非
    他命，既意在供己施用，其持有之低度行為應均為施用之高度行為吸收，均不另
    論罪。又公訴人起訴之事實雖未敘及被告自八十九年五月十日以後至同年九月二
    十日之施用第一級毒品犯行（即八十九年度毒偵字第五一三０號併案部分），然
    該部分事實與公訴人起訴之事實既具有連續犯之裁判上一罪關係，應為起訴效力
    所及，本院自得一併審究。被告先後多次施用第一級毒品犯行，時間緊接，犯罪
    構成要件相同，顯係基於概括犯意為之，應依刑法第五十六條連續犯規定論以一
    罪，並加重其刑。而被告所犯前開二罪間，犯意各別，行為互殊，應分論併罰。
    爰審酌被告前因施用毒品，業經二次觀察、勒戒後，並經判刑確定，竟於停止強
    制戒治付保護管束期間，再三犯施用毒品，戕害己身，欠缺悔悟之意及犯後態度
    等一切情狀，量處如主文所示之刑，並定應執行之刑，以資懲儆。
三、扣案之含第一級毒品海洛因殘渣空袋二個，因難與內含第一級毒品海洛因析離，
    應均視為查獲之毒品，爰依毒品危害防制條第十八條第一項前段規定沒收銷燬之
    。扣案之已使用針筒三支，係被告所有供施用第一級毒品海洛因所用之物，業據
    其供明在卷，爰依刑法第三十八條第一項第二款規定沒收。
據上論斷，應依刑事訴訟法第二百九十九條第一項前段，毒品危害防制條例第十條第
一項、第二項、第十八條第一項前段，刑法第十一條、第五十六條、第五十一條第五
款、第三十八條第一項第二款，判決如主文。
本案經檢察官呂理銘到庭執行職務。
中      華      民      國    八十九    年     十一     月     三十     日
                              臺灣桃園地方法院刑事第二庭
                                  法    官    傅  中  樂
右正本證明與原本無異。
如不服本判決，應於判決送達後十日內，向本院提出上訴狀。
                                  書 記 官    梁  麗  雲
中      華      民      國    八十九    年     十二     月      七      日
附論罪科刑依據之法條：
毒品危害防制條例第十條第一項、第二項
施用第一級毒品者，處六月以上五年以下有期徒刑。
施用第二級毒品者，處三年以下有期徒刑。


司法院資訊處製作；財團法人民間司法改革基金會備份。
